# [ 求助 ] 公司和小股东一起对子公司增资后的合并调整问题

提问人：Petty_L 时间：2021-05-20 15:24:21
我们公司 2018 年 1 月 1 日支付了 7000 万元现金非同控下收购了A公司51%的股权，收购日A公司可辨认净资产公允价值比账面价值多了 2000 万元，截至 2021 年 4 月末已累计摊销了 200 万元。收购后A公司有 3 个股东：我们公司持股比例为51%、乙公司持股比例为19.99%、丙公司持股比例为29.01%。
2021 年 4 月我们公司与其他股东共同签订了对A公司的增资协议，协议中约定：我们公司和乙公司共同以货币方式向A公司出资人民币 8000 万元，全部作为A公司新增的注册资本，（A公司不对溢价部分计入资本公司，而是全部作为实收资本了），其中我们公司认缴 6000 万元，乙公司认缴 2000 万元，丙公司不参与增资。增资后持股比例变为：我们公司持股比例为61.67%、乙公司持股比例为22.22%、丙公司持股比例为16.11%。
2021 年 4 月 30 日增资后A公司所有者权益账面价值为 15000 元，其中：实收资本 18000 万元，未分配利润-3000万元。
我们公司除了将增资部分股权抵销：借：实收资本 8000 万，贷：长期股权投资 6000 万，贷：少数股东权益 2000 万 外，因为持股比例发生变化了，所以是否还需要调整归属于母公司和少数股东的权益数据？金额应该怎么计算才对？

回答人：chenyiwei
由于在该项增资前后，本公司均可控制A公司，因此应把此次的非同比例增资看作一项“在不丧失控制权前提下部在子公司股权比例的相对变动”的交易。应当将本企业的增资额与本企业在本次增资前后在子公司的净资产中所占份额的变动额相比较，差额在合并报表层面调整“资本公积——资本溢价”。
即：合并报表层面应调整资本公积的金额=本企业增资款-（增资后子公司净资产增资后本企业持股比例 _-_ 增资前子公司净资产增资前本公司持股比例）。
其中，增资后子公司净资产=增资前子公司净资产+各股东本次增资额。